臺灣臺北地方法院刑事判決
110年度易字第173號
公  訴  人  臺灣臺北地方檢察署檢察官
被      告  陳文逸



上列被告因竊盜案件，經檢察官提起公訴（109年度偵字第24198
、24439號），被告就被訴事實為有罪之陳述，本院裁定進行簡
式審判程序，並判決如下：
    主  文
陳文逸犯如附表一所示之罪，各處如附表一「主文」欄所示之刑
。應執行有期徒刑壹年貳月。
未扣案之犯罪所得如附表二所示之物均沒收，於全部或一部不能
沒收或不宜執行沒收時，追徵其價額。
    事  實
一、陳文逸與崔守平（涉犯加重竊盜罪嫌部分，另行審結）係朋
    友，陳文逸曾前往崔守平住處即新北市○○區○○路0段000號頂
    樓，知悉該處陽台與張永勝經營公司處所即新北市○○區○○街
    000號3樓互通，而為下列犯行：
　㈠陳文逸意圖為自己不法之所有，基於加重竊盜之犯意，於民國
    109年8月8日上午5時38分，趁上開公司員工尚未上班之際，
    前往崔守平住處，並自住處頂樓攀爬安德街160號3樓氣窗後
    侵入張永勝公司內，徒手竊取硬碟1個（價值新臺幣〈下同〉2
    ,000元）、藍色存錢筒1個（內約2萬5,000元）、白色存錢
    筒1個（內含2,000元)等物，得手後變賣花用。
　㈡陳文逸與崔守平共同意圖為自已不法所有，基於加重竊盜之
    犯意聯絡，於同年月10日上午2時53分，共同自崔守平住處
    頂樓，以前揭方法侵入張永勝公司內，徒手竊取筆記型電腦
    1台（價值約6萬1,000元）、觸控螢幕2台（價值約2萬3,000
    元）及電射筆1支（價值約2,000元），得手後由陳文逸變賣
    花用。
　㈢陳文逸意圖為自己不法之所有，基於加重竊盜之犯意，於同年
    月13日上午6時52分，前往崔守平住處，經由崔守平之住處
    ，侵入張永勝公司內，竊取手套1副（價值750元）、彈性繩
    8條（價值400元）。嗣經張永勝發現遭竊而報警處理，經調
    閱監視器錄影畫面後，始查悉上情。
二、案經張永勝訴由新北市政府警察局新店分局報告臺灣臺北地
    方檢察署檢察官偵查起訴。
    理  由
一、按本件被告陳文逸所犯均為死刑、無期徒刑、最輕本刑3年
    以上有期徒刑以外之罪，亦均非屬高等法院管轄之第一審案
    件，其於準備程序中先就被訴事實為有罪之陳述，經告知簡
    式審判程序之旨，並聽取檢察官、被告之意見後，本院依刑
    事訴訟法第273條之1第1項規定裁定進行簡式審判程序，是
    本案之證據調查，依同法第273條之2規定，不受同法第159
    條第1項、第161條之2、第161條之3、第163條之1，及第164
    條至第170條所規定證據能力認定及調查方式之限制，合先
    敘明。
二、上開犯罪事實，業據被告於偵查、本院準備程序及審理時供
    承不諱（見偵字第24198號卷第121至123頁；本院卷第295、
    301頁），核與證人即告訴人張永勝於警詢及偵查中證述遭
    竊之情節相符（見偵字第24439號卷第41至43頁），被告於
    犯罪事實欄一㈠至㈢所示之時間，有先至同案被告崔守平家中
    ，犯罪事實欄一㈡部分，係與同案被告崔守平一起進入告訴
    人之公司內等節，亦據同案被告崔守平供述在卷（見偵字第
    24439號卷第131至133頁），復有現場照片及監視器擷圖在
    卷可佐（見偵字第24439號卷第59至109頁）。足認被告之自
    白與事實相符，應可採信。本案事證明確，被告各次犯行均
    堪以認定，應予依法論科。
三、論罪科刑：
  ㈠刑法第321條第1項第2款所稱之「毀越」，所謂「毀」係指毀
    壞，而所謂「越」則指越入、超越或踰越而言，祇要毀壞、
    踰越或超越門窗、安全設備之行為使該門窗、安全設備喪失
    防閑作用，即該當於前揭規定之要件。又現行刑法第321條
    第1項第2款已將「門扇」修正為「門窗」，以符實務用語，
    故「窗戶」既為該條款之加重竊盜罪構成要件所直接明文規
    定，即無須再將「窗戶」論以該款之「安全設備」。查被告
    由居住隔壁之同案被告崔守平之住處頂樓攀爬氣窗，進入告
    訴人公司內部行竊，使該處之窗戶失其原有防盜功能以入內
    行竊，與刑法第321條第1項第2款踰越門窗之構成要件相符
    。核被告就犯罪事實欄一㈠至㈢(即附表一編號1至3)所為，均
    係犯刑法第321條第1項第2款之踰越窗戶竊盜罪。公訴意旨
    雖認被告所為應為刑法第321條第1項第2款「踰越安全設備
    」之加重事由，惟此僅涉同一條加重款項之變更，無庸變更
    起訴法條，附此敘明。又被告就犯罪事實欄一㈡(即附表一編
    號2)所為犯行，與同案被告崔守平間，具有犯意聯絡及行為
    分擔，應論以共同正犯。被告上開3次踰越窗戶竊盜罪犯行
    ，犯罪時間、竊得物品均不相同，其犯意各別，行為互殊，
    應予分論併罰。
  ㈡被告前因毒品案件，經臺灣新北地方法院以105 年度易字第1
    119號判決判處有期徒刑3 月，並經臺灣高等法院以105年度
    上易字第2251號判決駁回上訴而確定，於108 年8月14日縮
    短刑期執行完畢出監等情，有臺灣高等法院被告前案紀錄表
    1份附卷可查，其於受徒刑執行完畢後，5年內故意再犯本案
    有期徒刑以上之各罪，依刑法第47條第1項規定，均為累犯
    ，惟被告前開構成累犯之案件為施用毒品案件，其犯罪類型
    及侵害法益種類均與本案加重竊盜罪有別，罪質互異，參酌
    司法院釋字第775 號解釋意旨，爰不依刑法第47條第1 項規
    定加重其刑。
  ㈢爰以行為人之責任為基礎，審酌被告正值壯年，非無謀生能
    力，竟不思以合法方式獲取所需，多次竊取他人之物，顯見
    其對財產權欠缺應有之尊重，並造成告訴人之財產損害，行
    為殊非可取；並斟酌被告犯後坦承犯行、然迄今未能與告訴
    人達成和解，賠償損害之犯後態度；暨其自陳學歷為國中肄
    業，從事鐵工工作，需扶養高齡八十多歲之祖母之家庭生活
    狀況（見本院卷二第302頁）等一切情狀，分別量處如附表
    一編號1至3「主文欄」所示之刑。
　㈣又衡酌被告所犯如犯罪事實欄一㈠至㈢所為各罪，犯罪時間前
    後相距僅數日，犯罪類型、行為態樣、動機則均屬相同，所
    侵害之法益亦非具有不可替代性、不可回復性之個人法益，
    責任非難重複之程度甚高，另考量刑罰邊際效應隨刑期而遞
    減及被告所生痛苦隨刑期而遞增，及被告社會復歸之可能性
    等情，本於罪責相當原則之要求，在法律外部性及內部性界
    限範圍內，綜合斟酌被告犯罪行為之不法與罪責程度，及對
    其施以矯正之必要性，定其應執行之刑如主文第1項所示，
    以示懲儆。
四、沒收：
    被告竊盜所得如附表二所示之物，均未據扣案，應依刑法第
    38條之1第1項、第3項宣告沒收，並諭知於全部或一部不能
    沒收或不宜執行沒收時，追徵其價額。
據上論斷，應依刑事訴訟法第273條之1第1 項、第299條第1項前
段，判決如主文。
本案經檢察官呂建興提起公訴，檢察官郭昭吟到庭執行職務。
中　　華　　民　　國　　111 　年　　4 　　月　　14　　日
　　　　　　　　　刑事第四庭    法　官　許芳瑜
以上正本證明與原本無異。 
如不服本判決應於收受送達後20日內向本院提出上訴書狀，並應
敘述具體理由；其未敘述上訴理由者，應於上訴期間屆滿後20日
內向本院補提理由書（均須按他造當事人之人數附繕本）「切勿
逕送上級法院」。告訴人或被害人如對於本判決不服者，應具備
理由請求檢察官上訴，其上訴期間之計算係以檢察官收受判決正
本之日期為準。因疫情而遲誤不變期間，得向法院聲請回復原狀
。
　                  　　　　　  書記官  呂欣穎
中　　華　　民　　國　　111 　年　　4 　　月　　14　　日
附錄本案論罪科刑法條全文：
中華民國刑法第321條
（加重竊盜罪）
犯前條第1項、第2項之罪而有下列情形之一者，處6月以上5年以
下有期徒刑，得併科50萬元以下罰金：
一、侵入住宅或有人居住之建築物、船艦或隱匿其內而犯之。
二、毀越門窗、牆垣或其他安全設備而犯之。
三、攜帶兇器而犯之。
四、結夥三人以上而犯之。
五、乘火災、水災或其他災害之際而犯之。
六、在車站、港埠、航空站或其他供水、陸、空公眾運輸之舟、
    車、航空機內而犯之。
前項之未遂犯罰之。


附表一
編號 犯罪事實 主文 1 犯罪事實欄一㈠ 陳文逸犯踰越窗戶竊盜罪，累犯，處有期徒刑捌月。 2 犯罪事實欄一㈡ 陳文逸共同犯踰越窗戶竊盜罪，累犯，處有期徒刑捌月。 3 犯罪事實欄一㈢ 陳文逸犯踰越窗戶竊盜罪，累犯，處有期徒刑捌月。 


附表二：應沒收之犯罪所得
1.犯罪事實欄一㈠部分：硬碟1個（價值2,000元）、藍色存錢筒1個（內約2萬5,000元）、白色存錢筒1個（內含2,000元)。 2.犯罪事實欄一㈡部分：筆記型電腦1台（價值約6萬1,000元）、觸控螢幕2台（價值約2萬3,000元）及電射筆1支（價值約2,000元）。 3.犯罪事實欄一㈢部分：手套1副（價值750元）、彈性繩8條（價值400元）。